【裁判字號】    95,訴,1038
【裁判日期】    950605
【裁判案由】    毒品危害防制條例
【裁判全文】
臺灣板橋地方法院刑事判決              95年度訴字第1038號
公  訴  人  臺灣板橋地方法院檢察署檢察官
被      告  甲○○
上列被告因違反毒品危害防制條例案件，經檢察官提起公訴（九
十五年度毒偵字第一七０六號），被告於準備程序認罪，本院以
簡式審判程序判決如下：
    主  文
甲○○施用第壹級毒品，累犯，處有期徒刑柒月。又施用第貳級
毒品，累犯，處有期徒刑肆月。應執行有期徒刑玖月。
    事  實
一、甲○○前於民國八十三年間因違反懲治盜匪條例案件，經法
    院於八十四年三月二十日判處有期徒刑三年，緩刑四年確定
    ；惟因於緩刑期內違反麻醉藥品管理條例案件，經本院以判
    決就施用麻藥部分判處有期徒刑六月，就販賣麻藥部分判處
    有期徒刑五年六月，應執行有期徒刑五年十月，上訴後復由
    臺灣高等法院以八十五年度上訴字第二六七三號撤銷原判決
    ，就施用麻藥部分判處有期徒刑六月，就販賣麻藥部分判處
    有期徒刑二年八月，應執行有期徒刑三年，其中販賣麻藥部
    分再上訴至最高法院後，業經最高法院於八十五年十月三十
    日以八十五年度臺上字第五一三六號駁回上訴而告確定，故
    前開緩刑宣告乃經本院以八十五年度撤緩字第二０三號予以
    撤銷。另甲○○又於八十五年間因違反麻醉藥品管理案件，
    經本院判處有期徒刑八月確定。其於八十六年二月四日入監
    執行前開罪刑後，經歷假釋及撤銷假釋再度入監執行，而於
    九十四年六月四日縮刑期滿執行完畢。另其曾於九十年間因
    施用第二級毒品案件，經送觀察、勒戒後，認有繼續施用毒
    品之傾向，而再依本院裁定入戒治處所接受強制戒治，並於
    九十一年十月八日停止戒治釋放出所，所餘戒治期間付保護
    管束，迄九十一年十一月十三日保護管束期滿執行完畢，並
    經臺灣板橋地方法院檢察署檢察官於九十二年一月七日以九
    十二年度戒毒偵字第四號為不起訴處分確定。詎猶不知戒除
    毒癮，復於前揭強制戒治執行完畢釋放後五年內之九十五年
    二月十六日凌晨四時為警查獲前之某時許，在臺北縣土城市
    ○○路四九七號四樓五０一室內，以點燃摻有海洛因粉末之
    香菸後吸入其煙霧之方式施用第一級毒品海洛因一次，另又
    以將安非他命置入吸食器加火燒烤後吸入其煙霧之方式施用
    第二級毒品安非他命一次。嗣經警於同日凌晨四時許在上址
    當場查獲後，將其採集之尿液送請檢驗，並確認有鴉片類及
    安非他命類陽性反應，始查悉上情。
二、案經臺北縣政府警察局板橋分局報請臺灣板橋地方法院檢察
    署檢察官偵查起訴。
    理  由
一、上揭犯罪事實，業據被告甲○○於本院審理時坦承不諱，其
    於九十五年二月十六日為警查獲後所採集之尿液，經送請臺
    灣檢驗科技股份有限公司檢驗後，確呈鴉片類嗎啡（施用海
    洛因後之正常代謝物）及安非他命陽性反應，有該公司濫用
    藥物尿液檢驗報告附卷可稽（毒偵字卷第八四頁），復參以
    被告前即有施用毒品之前案紀錄，並曾因此接受觀察勒戒及
    強制戒治，堪信其前揭自白屬實。次查被告前於九十年間因
    施用第二級毒品案件，經送觀察、勒戒後，認有繼續施用毒
    品之傾向，而再依本院裁定入戒治處所接受強制戒治，並於
    九十一年十月八日停止戒治釋放出所，所餘戒治期間付保護
    管束，迄九十一年十一月十三日保護管束期滿執行完畢，並
    經臺灣板橋地方法院檢察署檢察官於九十二年一月七日以九
    十二年度戒毒偵字第四號為不起訴處分確定，有該不起訴處
    分書（毒偵字卷第九一頁）及臺灣高等法院被告全國前案紀
    錄表附卷可稽，其強制戒治執行完畢釋放後五年內，再犯施
    用毒品犯行事證明確，應依法予以論罪科刑。
二、核被告甲○○所為，係犯毒品危害防制條例第十條第一項之
    施用第一級毒品罪，及同條第二項之施用第二級毒品罪。其
    因施用而持有第一、二級毒品之低度行為，應為其施用第一
    、二級毒品之高度行為所吸收，不另論罪。次查被告前於八
    十三年間因違反懲治盜匪條例案件，經法院於八十四年三月
    二十日判處有期徒刑三年，緩刑四年確定；惟因於緩刑期內
    違反麻醉藥品管理條例案件，經本院以判決就施用麻藥部分
    判處有期徒刑六月，就販賣麻藥部分判處有期徒刑五年六月
    ，應執行有期徒刑五年十月，上訴後復由臺灣高等法院以八
    十五年度上訴字第二六七三號撤銷原判決，就施用麻藥部分
    判處有期徒刑六月，就販賣麻藥部分判處有期徒刑二年八月
    ，應執行有期徒刑三年，其中販賣麻藥部分再上訴至最高法
    院後，業經最高法院於八十五年十月三十日以八十五年度臺
    上字第五一三六號駁回上訴而告確定，故前開緩刑宣告乃經
    本院以八十五年度撤緩字第二０三號予以撤銷。另甲○○又
    於八十五年間因違反麻醉藥品管理案件，經本院判處有期徒
    刑八月確定。其於八十六年二月四日入監執行前開罪刑後，
    經歷假釋及撤銷假釋再度入監執行，而於九十四年六月四日
    縮刑期滿執行完畢，有臺灣高等法院被告前案紀錄表在卷可
    查，其受有期徒刑之執行完畢後五年內，再犯本案有期徒刑
    以上之罪，為累犯，應依法加重其刑。另被告所犯前開二罪
    之犯罪方法不同，所犯罪名互異，顯係基於個別犯意所為，
    應予分論併罰之。爰審酌被告之素行，前已因施用毒品而接
    受觀察勒戒及強制戒治，竟仍不知戒除毒癮，執意再犯，非
    但戕害自己身心，亦危害社會秩序，兼衡其智識程度（高職
    畢業）及於本院審理時已坦承犯行態度良好等一切情狀，量
    處如主文所示之刑，並定其應執行之刑。
三、末按除被告所犯為死刑、無期徒刑、最輕本刑為三年以上有
    期徒刑之罪或高等法院管轄第一審案件者外，於前條第一項
    程序進行中，被告先就被訴事實為有罪之陳述時，審判長得
    告知被告簡式審判程序之旨，並聽取當事人、代理人、辯護
    人及輔佐人之意見後，裁定進行簡式審判程序，刑事訴訟法
    第二百七十三條之一第一項定有明文。查本件被告所犯施用
    第一級毒品罪之法定本刑為「六月以上五年以下有期徒刑」
    ，施用第二級毒品罪之法定本刑為「三年以下有期徒刑」，
    均非最輕本刑三年以上之罪，且被告於九十五年五月二十二
    日準備程序進行中，復就被訴事實為有罪之陳述，經告知被
    告簡式審判程序之旨，被告及公訴人對於本件改依簡式審判
    程序審理亦均表示無意見，是本院合議庭即依前揭刑事訴訟
    法規定，裁定本件進行簡式審判程序，附此說明。
據上論斷，應依刑事訴訟法第二百九十九條第一項前段、第二百
七十三條之一第一項，毒品危害防制條例第十條第一、二項，刑
法第十一條前段、第四十七條、第五十一條第五款，判決如主文
。
本案經檢察官王家春到庭執行職務
中    華    民    國    95    年    6     月    5     日
                  刑事第八庭  法  官  楊  明  佳
上列正本證明與原本無異。
如不服本判決，應於判決送達後十日內向本院提出上訴狀（應附
繕本），上訴於臺灣高等法院。
                              書記官  黃  炎  煌
中    華    民    國    95    年    6     月    5     日
附錄法條：
毒品危害防制條例第十條
施用第一級毒品者，處六月以上五年以下有期徒刑。
施用第二級毒品者，處三年以下有期徒刑。


司法院資訊處製作；財團法人民間司法改革基金會備份。
